# 请教陈版主，处置上市公司股权的处理

提问人：laurazj 时间：2021-07-16 23:16:59
处置上市公司股权的处理，失去控制权，处置时点合并层面采用公允价值核算，是采用股价核算吗？
后续采用权益法核算，是否应按照净资产变动进行核算？还是说，延续处置时点的处理，采用股价按照公允价值核算？

回答人：chenyiwei
处置日剩余股权的公允价值一般是当日股价，但如果所保留的剩余股权是限售股的，则应在此基础上扣减流动性折扣。
后续的权益法核算，是确认在被投资方净资产变动中所占的份额，不是继续按公允价值变动确认。
但需要注意：丧失控制权后继续保留重大影响的交易，虽然在原母公司的个别报表和合并报表层面对剩余股权都是按照权益法核算，但两者的核算基础和结果是可能有很大不同的。详见《中审众环研究 2020 》之“问题3-2-163（分步转让子公司股权至丧失控制权时的会计处理）”所附的比较表。

提问人：laurazj 时间：2021-07-20 08:25:48
谢谢陈版主，在追问一下，剩余公允采用公允价值核算，我们现在是采用评估的方案进行。这个公允价值包括控制权溢价及净资产增值。那么长投资的公允价值，是否按照这个（控制权溢价+净资产增值）*剩余持股比例？以后每次年末，是否需要对这个控制权溢价进行再次评估确认这块的价值，差额部分调整投资收益？如果不需要，只需要确认净资产部分，那样和处置日是不是没按照同样的口径延续？净资产增值可以继续延续，按照权益法的调整确认。

回答人：chenyiwei
所持有的剩余股权对被投资企业无控制权，因此剩余股权的公允价值中不包含控制权溢价因素。